【裁判字號】    95,訴,399
【裁判日期】    950428
【裁判案由】    違反毒品危害防制條例
【裁判全文】
臺灣臺南地方法院刑事判決               95年度訴字第399號
公  訴  人  臺灣臺南地方法院檢察署檢察官
被      告  甲○○
                    另案於臺灣臺南監獄臺南分監執行中
上列被告因違反毒品危害防制條例案件，經檢察官提起公訴（九
十五年度毒偵字第五三０），及移送併辦審理（九十五年度毒偵
字第六六五號、第七六九號、第七八九號），被告就犯罪事實均
為有罪之陳述，本院裁定進行簡式審判程序，判決如下：
    主  文
甲○○連續施用第一級毒品，累犯，處有期徒刑拾月。
    事  實
一、甲○○前因違反肅清煙毒條例及麻醉藥品管理條例等案件，
    先後經本院以八十一年度少訴字第七六號、八十二年度訴字
    第一二二五號、八十二年度訴字第一二八六號及八十三年度
    訴字第一０五九號判處有期徒刑三年，緩刑五年、有期徒刑
    七月（嗣經本院以八十二年度撤緩字第一九二號撤銷上開八
    十一年度少訴字第七六號案件之緩刑宣告確定，並以八十二
    年度聲字第一四五０號裁定該案件及八十二年度訴字第一二
    二五號案件應執行有期徒刑三年六月確定）、有期徒刑三年
    二月及有期徒刑三年六月確定，並接續執行於民國九十二年
    三月六月縮刑假釋期滿，以已執行論。又因施用毒品案件，
    經依本院裁定送觀察、勒戒後，認有繼續施用毒品之傾向，
    再依本院九十四年度毒聲字第五一號裁定送強制戒治，嗣因
    無繼續執行強制戒治之必要，於九十四年八月九日予以釋放
    ，並由臺灣臺南地方法院檢察署檢察官於九十四年八月十五
    日以九十四年度戒毒偵字第一五六號為不起訴處分確定。竟
    仍未戒除施用毒品惡習，復於前揭強制戒治處分執行完畢釋
    放後五年內，基於施用第一級毒品之概括犯意，自九十四年
    九月間某日起，至九十五年二月十一日晚上八時許止，在臺
    南縣下營鄉中營村中營八九三號住處、下營鄉○街村○○○
    路二八六巷一弄二十號居所及下營鄉上帝廟前公園廁所等地
    ，以針筒注射之方式，連續施用第一級毒品海洛因多次。嗣
    分別於：(1)九十四年十一月六日，因涉犯竊盜案件經警通知
    到案說明後，經其同意採尿送驗結果，呈嗎啡陽性反應；(2)
    九十四年十二月三十一日，因詐欺案件為警緝獲，經其同意
    採尿送驗結果，呈嗎啡陽性反應；(3)九十五年二月七日及十
    二日因涉嫌竊盜案件為警緝獲，經其同意採尿送驗結果，均
    呈嗎啡陽性反應，而查獲上情。
二、案經臺南縣警察局麻豆分局、佳里分局分別報告臺灣臺南地
    方法院檢察署檢察官偵查起訴及移送併辦。
    理  由
一、上揭事實，業據被告坦承不諱，而被告尿液經警於九十四年
    十一月六日、同年十二月三十一日及九十五年二月七日、同
    年月十二日採集送驗結果，均呈嗎啡陽性反應，此有臺南縣
    警察局麻豆分局偵辦刑案採證涉嫌人尿液送驗名冊二份、臺
    南縣警察局佳里分局偵辦毒品案件尿液送驗對照表、臺南縣
    警察局麻豆分局偵辦毒品危害防制條例案件尿液送驗對照表
    、長榮大學九十四年十一月十八日、九十五年二月七日、同
    年三月六日、同年三月八日確認報告各一份附卷可稽。次查
    ，被告前因施用毒品案件，經依本院裁定送觀察、勒戒後，
    認有繼續施用毒品之傾向，再依本院九十四年度毒聲字第五
    一號裁定送強制戒治，嗣因無繼續執行強制戒治之必要，於
    九十四年八月九日予以釋放，並由臺灣臺南地方法院檢察署
    檢察官於九十四年八月十五日以九十四年度戒毒偵字第一五
    六號為不起訴處分確定等情，有臺灣臺南地方法院檢察署檢
    察官九十四年度戒毒偵字第一五六號不起訴處分書、本院九
    十四年度毒聲字第五一號刑事裁定及臺灣高等法院被告前案
    紀錄表在卷足憑。綜上，被告自白與事實相符，應堪採信。
    本件事證明確，被告於強制戒治執行完畢釋放後五年內，又
    再施用第一級毒品海洛因之犯行，足以認定。
二、按海洛因屬第一級毒品，毒品危害防制條例第二條第二項第
    一款定有明文。故核被告所為，係犯毒品危害防制條例第十
    條第一項之施用第一級毒品罪。被告非法持有第一級毒品海
    洛因之低度行為，已為其進而施用之高度行為所吸收，不復
    另論。其先後多次施用第一級毒品之犯行，時間緊接，犯罪
    構成要件相同，顯係基於概括之犯意反覆為之，為連續犯，
    應依刑法第五十六條之規定論以一罪，並依法加重其刑。至
    於移送併案審理之部分（九十五年度毒偵字第六六五號、第
    七六九號、第七八九號），雖均未為起訴書所論列，惟此三
    部分犯行與前揭論罪科刑部分，皆有連續犯之裁判上一罪關
    係，已如前述，且業經檢察官移送併辦，自俱為前揭起訴效
    力所及，本院應併予審究，附此敘明。被告有如事實欄所載
    執行完畢之前科紀錄，有臺灣高等法院被告前案紀錄表可稽
    ，其於執行完畢後五年之內，再犯本件有期徒刑以上之罪，
    為累犯，應依刑法第四十七條之規定加重其刑，並依法遞加
    重之。爰審酌被告之犯罪動機、目的、手段及曾因施用第二
    級毒品案件，經觀察、勒戒及強制戒治程序後，仍再犯本件
    之罪，顯見其毫無悔意，戒癮之意志力甚為薄弱，惟犯後坦
    承犯行態度良好等一切情狀，量處如主文所示之刑，以資懲
    儆。
據上論斷，應依刑事訴訟法第二百七十三條之一第一項、第二百
九十九條第一項前段，毒品危害防制條例第十條第一項，刑法第
十一條前段、第五十六條、第四十七條，判決如主文。
本案經檢察官乙○○到庭執行職務。
中    華    民    國    95    年    4     月    28    日
                        刑事第六庭  法  官  陳映佐
上正本證明與原本無異。
如不服本判決，應於判決送達後十日內，向本院提出上訴狀。
                                    書記官  鄭吉裕
中    華    民    國    95    年    5     月    1     日
附錄法條
毒品危害防制條例第十條第一項：
  施用第一級毒品者，處六月以上五年以下有期徒刑。


司法院資訊處製作；財團法人民間司法改革基金會備份。
